# 求助陈版，分立时被投资单位评估值为零？

提问人：jinjingui 时间：2013-05-10 08:56:59
陈老师您好！公司存续分立验资时，新设企业应该分立净资产评估值入账，可是，某一被投资单位净资产为负值，评估时，长期投资为 0 了，分立到新设企业时，新设企业的长期投资初始入账价值就是 0 吗？怎么会计处理呢？谢谢

回答人：chenyiwei
分立中的新设企业，对于被分立过来的资产中包含净资产评估值为负数的长期股权投资的情形，其长期股权投资的初始确认金额应为零。合并报表中对于该净资产负数需根据具体情况处理，可能确认为商誉或者冲减资本公积等。

提问人：jinjingui 时间：2013-05-11 23:29:25
回复 chenyiwei 的帖子
谢谢陈老师解答。
还有一个问题请教您： 背景：若公司分立基准日为 3 月 31 日，公告到期日为 5 月 15 日，工商部门要求验资截止日不能短于 5 月 15 日，为了账务处理方便，验资选择 5 月 51 日为截止日。 那么 3 月 31 日净资产审计和评估的结果，被作为分立方案的确定依据，同时财产分割清单也是按照 3 月 31 日的数据做的，基准日后至与验资截止日 5 月 31 日企业经营情况发生了变化，根据方案的规定，部分经营结果归属原分立公司，部分经营成果归属新设公司，这样以后，新设公司的净资产就发生了变化，大于或小于分立基准日的净资产数据， 对于分立基准日和验资截止日期间的变化，具体做法： 1 、存续公司按照减资程序减资，按照 3 月 31 日审计后账面数加上3.31-5.31分配承担的经营成果，减少相应的资产和负债，验资报告披露减资截止日净资产情况，这样做可以吗？ 2 、分立新设公司按照 3月 31 日评估后数据，延续计算加总3.31-5.31分配承担的经营成果，计算出验资截止日的净资产数据，验资报告列示净资产清单，同时说明验资截止日净资产数据与分立基准日差异原因，验资结果是按照分立基准日的财产交接清单确认，例如基准日评估后新设公司实收资本 3000 万，资本公积 500 万，到验资截止日时净资产变为 3400 万了，这样实收资本还是 3000 万，资本公积就作为 400 万了，验资结果还是按照实收资本 3000 万，资本公积 500 万验的，这样做可以吗？非常感谢您的指导。

回答人：chenyiwei
基本合理。但对于你说的后一种情况，拟分立到新设公司的资产包因过渡期间亏损而价值减少，能否仍按原方案中的股本和资本公积验资的问题，建议与主管工商机关沟通确认其可行性。